臺灣臺北地方法院民事判決
110年度訴字第6921號
原      告  王漢于  
訴訟代理人  陳彥廷律師
被      告  呂濬鑫  

上列當事人間請求侵權行為損害賠償事件，原告於刑事程序提起
附帶民事訴訟，經本院刑事庭以109 年度附民字第247 號裁定移
送前來，本院於民國111 年8 月30日言詞辯論終結，判決如下：
    主  文
被告應給付原告新臺幣壹佰肆拾肆萬元，及自民國一百一十一年
四月一日起至清償日止，按週年利率百分之五計算之利息。
訴訟費用由被告負擔。
本判決第一項於原告以新臺幣肆拾捌萬元為被告供擔保後，得假
執行；但被告如以新臺幣壹佰肆拾肆萬元為原告預供擔保，得免
為假執行。
    事實及理由
壹、程序事項
    按訴狀送達後，原告不得將原訴變更或追加他訴，但擴張或
    減縮應受判決事項之聲明、請求之基礎事實同一者，不在此
    限，民事訴訟法第255條第1項第2款、第3款定有明文。本件
    原告起訴時訴之聲明第1項為：「被告應給付原告新臺幣（
    下同）123萬元，及自起訴狀繕本送達翌日起至清償日止，
    按年息百分之5計算之利息」。嗣於民國111年3月24日當庭
    具狀變更上開聲明為：「被告應給付原告144萬元，及自民
    事準備書狀繕本送達被告之翌日起至清償日止，按年息5％計
    算之利息」（見本院卷第85、89頁），核屬擴張應受判決事
    項之聲明，且其所請求之基礎事實仍屬同一，參諸前揭規定
    ，應予准許。
貳、實體事項
一、原告起訴主張：被告於106年間與訴外人鄭易霖共同為自己
    不法所有，基於詐欺取財之犯意聯絡，由被告將詐騙方法及
    技術告知鄭易霖，並提供如附表「匯（存）入帳戶」欄所示
    之人頭帳戶，自106年11月間起於網路平臺結識原告後，即
    於LINE通訊軟體上輪流以「林宣如」名義向原告佯稱有意與
    其交往，致原告誤認其已與「林宣如」成為男女朋友並將步
    入婚姻關係，再接續以附表「詐欺時間、方式」欄所示之時
    間、虛假事由向原告騙取款項，原告因此陷於錯誤，而於附
    表「匯（存）入時間」欄所示之時間，以附表「匯（存）入
    方式／金額」欄所示之方式，將附表「匯（存）入方式／金額
    」欄所示之金錢匯入附表「匯（存）入帳戶」欄所示之帳戶
    後，被告即自該等帳戶將款項領出，再與鄭易霖瓜分花用，
    原告因此受有共計144萬元之損失（計算式詳如附表「匯（
    存）入方式／金額」欄所示）。而被告與鄭易霖既共同以不
    正當之詐欺手段侵害原告之表意自由，致其受騙而匯出款項
    ，自應就原告之損害負連帶賠償責任。為此，爰依民法第18
    4條第1項前段、第185條第1項規定，請求被告賠償原告上開
    損失等語。並聲明：㈠被告應給付原告144萬元，及自民事準
    備書狀繕本送達被告之翌日起算至清償日止，按年息5％計算
    之利息；㈡願供擔保請准宣告假執行。
二、被告答辯則以：詐騙原告之犯行均係鄭易霖一人為之，其當
    無須與鄭易霖連帶對原告負損害賠償責任。縱認被告與鄭易
    霖有共同侵權行為，其中如附表編號18之⑴、19之⑴、21、22
    、24所示由原告匯入或存入之款項，其僅提供帳戶，亦未拿
    到任何款項，自不應由其負擔全部之賠償責任等語。並聲明
    ：㈠原告之訴駁回；㈡如受不利判決，願供擔保，請准免為假
    執行。
三、兩造不爭執之事實：
　　被告因詐欺案件，經臺灣臺北地方檢察署（下稱臺北地檢署
    ）以108年度偵字第3185號提起公訴後，經本院刑事庭以108
    年易字第1251號案件審理，於110年8月12日判決被告共同犯
    詐欺取財罪，處有期徒刑1年3月；未扣案之犯罪所得576,00
    0元沒收，於全部或一部不能沒收或不宜執行沒收時，追徵
    其價額，檢察官、被告不服，均提起上訴，經臺灣高等法院
    刑事庭於111年7月20日以110年度上易字第1661號判決駁回
    其等之上訴而告確定（下稱系爭刑事案件）等情，為兩造所
    不爭執，復有系爭刑事案件歷審判決（見本院卷第13至32、
    187至226頁）在卷可稽，並經本院調閱系爭刑事案件全案電
    子卷證查核屬實，堪信為真實。
四、本院之判斷：
　  原告主張被告有上開共同詐欺取財之行為，致其受有144萬
    元之損害，其得依民法第184條第1項前段、第185條第1項規
    定請求被告賠償等情，為被告所否認，並以前揭情詞置辯。
    故本院應審究者為：原告依民法第184條第1項前段、第185
    條第1項規定，請求被告賠償144萬元，有無理由？茲分述如
    下：
　㈠按因故意或過失，不法侵害他人之權利者，負損害賠償責任
    ；數人共同不法侵害他人之權利者，連帶負損害賠償責任。
    不能知其中孰為加害人者亦同，民法第184條第1項前段、第
    185條第1項定有明文。又按所謂共同侵權行為，係指數人共
    同不法對於同一之損害，與以條件或原因之行為。加害人於
    共同侵害權利之目的範圍內，各自分擔實行行為之一部，而
    互相利用他人之行為，以達其目的者，仍不失為共同侵權行
    為人，而應對於全部所發生之結果，連帶負損害賠償責任（
    最高法院78年度台上字第2479號判決意旨參照）。是共同侵
    權行為之損害賠償，固不以加害人有意思之聯絡為要件，但
    仍須有客觀的共同關聯性，則必須損害之發生，及有責任原
    因之事實，二者之間有相當因果關係為其成立要件(最高法
    院72年度台上字第3128號判決要旨參照)。另負損害賠償責
    任者，除法律另有規定或契約另有訂定外，應回復他方損害
    發生前之原狀，民法第213條亦有明文。
　㈡次按刑事訴訟判決所認定之事實，固非當然有拘束民事訴訟
    判決之效力，但民事法院調查刑事訴訟原有之證據，而斟酌
    其結果以判斷事實之真偽，並於判決內記明其得心證之理由
    ，即非法所不許（最高法院49年台上字第929號裁判意旨參
    照）。經查，原告主張遭被告及鄭易霖共同偽以「林宣如」
    名義陸續與其聯繫，致其誤認已與「林宣如」交往並將步入
    婚姻，進而誤信如附表各該編號所示之虛假事由，而將款項
    匯至被告提供之帳戶內，共計匯出144萬元等情，業經原告
    及共犯鄭易霖分別於系爭刑事案件及系爭另案刑事案件（即
    臺灣桃園地方法院108年度審原易字第85號、108年度原易字
    第48號、臺灣高等法院109年原上易字第44號刑事案件，下
    合稱系爭另案刑事案件）以證人身分證述詳實（見臺北地檢
    署108年度偵字第3185號卷，下稱北檢偵字第3185號卷，卷㈠
    第97至98、297至304頁、卷㈡第31至41、323至330頁、系爭
    刑事案件一審易字卷㈠第406至412頁；系爭另案刑事案件一
    審審原易字卷第75至80頁、一審原易字卷第53至59頁、二審
    原上易字卷第191至218頁），並據如附表所示之帳戶提供者
    李宛津、謝政志、何怡玲、謝秉翰於偵查中證述在案（見北
    檢偵字第3185號卷㈡第33、105至107、326至329頁；卷㈢第63
    至69頁），且有如附表「證據出處」欄位所示之各該證據在
    卷可稽。被告亦於系爭刑事案件供稱：其有與鄭易霖討論要
    洗原告的錢，要讓原告誤認被告就是和其對話之酒店小姐，
    而將錢匯入其與鄭易霖所指定之帳戶，原告所提出「林宣如
    」間之LINE訊息，有時是其所回等語（北檢偵字第3185號卷
    ㈢第88頁），顯見被告非僅單純提供帳戶予鄭易霖行騙之用
    ，而係與鄭易霖共同詐欺原告甚明。又被告之上開犯行，業
    經系爭刑事案件判決共同犯詐欺取財罪確定，益徵原告主張
    其因遭被告及鄭易霖詐騙，致其陷於錯誤而匯款至其等指定
    之帳戶，因此受有損失計144萬元等情為真實。被告徒以相
    同答辯重複爭執，自難憑採。
　㈢被告雖另辯稱：其就附表編號18之⑴、19之⑴、21、22、24部
    分，僅提供帳戶，並未分得任何款項，自不應由其賠償原告
    所有之損失云云。惟被告提供帳戶及與鄭易霖共同以前揭方
    式詐騙原告，其等乃各自分擔實行行為之一部，均屬原告損
    害發生之原因，且與原告之損害結果間具有相當因果關係，
    依首揭說明，顯為共同侵權行為人，即應就原告所受之損害
    負連帶賠償責任，尚不因其是否僅取得部分犯罪所得而有不
    同。又連帶債務之債權人，依民法第273 條第1 項規定，得
    對債務人中之一人或數人或其全體，同時或先後請求全部或
    一部之給付。從而，原告依民法第184條第1項前段、第185
    條第1項規定，請求被告賠償144萬元，核屬有據。
　㈣遲延利息之認定：
　　按給付有確定期限者，債務人自期限屆滿時起，負遲延責任
    。給付無確定期限者，債務人於債權人得請求給付時，經其
    催告而未為給付，自受催告時起，負遲延責任。其經債權人
    起訴而送達訴狀，或依督促程序送達支付命令，或為其他相
    類之行為者，與催告有同一之效力，民法第229條第1項、第
    2項定有明文。又遲延之債務，以支付金錢為標的者，債權
    人得請求依法定利率計算之遲延利息；應付利息之債務，其
    利率未經約定，亦無法律可據者，週年利率為5％，亦為民法
    第233條第1項前段、第203條所明定。查本件給付係依侵權
    行為法律關係為請求，並無確定期限，而民事準備書狀繕本
    係於111年3月31日送達被告（見本院卷第123頁送達證書）
    ，依前揭說明，原告自得請求自上開起訴狀繕本送達被告之
    翌日即111年4月1日起至清償日止，按週年利率5％計算之利
    息。
五、據上論結，原告依民法第184條第1項前段、第185條第1項規
    定，請求被告賠償144萬元，及自111年4月1日起至清償日止
    ，按週年利率5％計算之利息，為有理由，應予准許。另兩造
    均陳明願供擔保聲請宣告假執行或免為假執行，經核並無不
    合，爰各酌定相當擔保金額准許之。
六、訴訟費用負擔之依據：民事訴訟法第78條。 　　
中　　華　　民　　國　　111 　年　　9 　　月　　15　　日
                  民事第五庭    法　官　 劉娟呈　　　
以上正本係照原本作成。
如對本判決上訴，須於判決送達後20日內向本院提出上訴狀。如
委任律師提起上訴者，應一併繳納上訴審裁判費。　　　　　　
中　　華　　民　　國　　111 　年　　9 　　月　　15　　日
                                書記官   廖健宏

附表：
編號 詐欺時間、方式 匯（存）入時間 （民國） 原告帳戶 或現金來源 匯（存）入 方式／金額 （新臺幣） 匯（存）入帳戶 證據出處 （LINE對話記錄擷取畫面、交易明細表） 1 假冒為「林宣如」之人，於民國107年1月13日晚上10時22分許，以LINE通訊軟體(下列方式均同)佯稱：其下星期一才領錢，請王漢于幫忙代為匯錢新臺幣（下同）3萬元給其家人云云，致王漢于陷於錯誤，於右列所示匯（存）入時間，自王漢于右列所示帳戶將右列所示金額，匯（存）入右列所示匯（存）入帳戶內。 107年1月13日晚上10時47分許 中國信託商業銀行帳號第000-000000000000號帳戶（戶名：王漢于） 轉帳／3萬元 中國信託商業銀行帳號000-000000000000號帳戶（戶名：徐鈺軒）   LINE訊息記錄截圖、帳戶交易明細（見臺灣桃園地方檢察署107年度偵字第25297號卷，下稱桃檢107偵25297卷，第61頁、第111頁；臺灣臺北地方檢察署108年度偵字第3185號卷附卷，下稱偵卷附卷，第29頁、第30頁）  2 假冒為「林宣如」之人於107年1月14日下午5時58分許，佯稱：其家裡需要用錢，但因明天才領薪水，向王漢于借款3萬元匯（存）入至伊母親帳號云云，致王漢于陷於錯誤，於右列所示匯（存）入時間，自王漢于右列所示帳戶將右列所示金額，匯（存）入右列所示匯（存）入帳戶內。 107年1月14日晚上6時18分許 中國信託商業銀行帳號第000-000000000000號帳戶（戶名：王漢于）  轉帳／3萬元 中國信託商業銀行帳號000-000000000000號帳戶（戶名：郭哲銘） LINE訊息記錄截圖、帳戶交易明細（見桃檢107偵25297卷第61頁、第119頁；偵卷附卷第33頁） 3 假冒為「林宣如」之人，於107年1月16日下午5時11分許，佯稱：請王漢于幫忙匯錢6萬元給其母親云云，致王漢于陷於錯誤，於右列所示匯（存）入時間，自王漢于右列所示帳戶將右列所示金額，匯（存）入右列所示匯（存）入帳戶內。 ⑴107年1月16日晚上6時12分許 中國信託商業銀行帳號第000-000000000000號帳戶（戶名：王漢于） 轉帳／3萬元 中國信託商業銀行帳號000-000000000000號帳戶（戶名：徐鈺軒） LINE訊息記錄截圖、帳戶交易明細（見桃檢107偵25297卷第61頁、第111頁；偵卷附卷第38頁至第40頁）   ⑵107年1月16日晚上6時21分許  彰化銀行帳號第000-00000000000000號帳戶（戶名：王漢于） 轉帳／3萬元 中國信託商業銀行帳號000-000000000000號帳戶（戶名：徐鈺軒） LINE訊息記錄截圖、帳戶交易明細（見桃檢107偵25297卷第58頁、第111頁；偵卷附卷第38頁至第41頁） 4 假冒為「林宣如」之人，於107年1月19日晚上10時14分許，佯稱：其欲向王漢于借款6萬元以離職云云，致王漢于陷於錯誤，於右列所示匯（存）入時間，自王漢于右列所示帳戶及原有現金將右列所示金額，匯（存）入右列所示匯（存）入帳戶內。 ⑴107年1月20日某時許  彰化銀行帳號第000-00000000000000號帳戶（戶名：王漢于）  轉帳／3萬元 中國信託商業銀行帳號000-000000000000號帳戶（戶名：李宛津） LINE訊息記錄截圖、帳戶交易明細（見桃檢107偵25297卷第58頁、第106頁反面；偵卷附卷第48頁至第57頁）    ⑵107年1月21日晚上6時7分許 原有現金 現金存入／3萬元 中國信託商業銀行帳號000-000000000000號帳戶（戶名：李宛津）（按：王漢于於107年1月21日下午5時43分許，原欲將該筆3萬元匯（存）入劉育珊所有之中國信託商業銀行股份有限公司帳號第000-000000000000號帳戶，然因交易失敗而改匯（存）入前揭帳戶） LINE訊息記錄截圖、帳戶交易明細（見桃檢107偵25297卷第106頁反面；北檢108偵字3185附卷第48頁至第62頁） 5 假冒為「林宣如」之人，於107年1月23日下午4時59分許，佯稱：其需幫母親訂東西，請王漢于匯款3萬元給其云云，致王漢于陷於錯誤，於右列所示匯（存）入時間，自王漢于右列所示帳戶將右列所示金額，匯（存）入右列所示匯（存）入帳戶內。 107年1月23日某時許 中國信託商業銀行帳號第000-000000000000號帳戶（戶名：王漢于）  轉帳／3萬元 中國信託商業銀行帳號000-000000000000號帳戶（戶名：林宣如） LINE訊息記錄截圖、帳戶交易明細（見桃檢107偵25297卷第62頁、第99頁；偵卷附卷第66頁、第67頁） 6 假冒為「林宣如」之人，107年1月23日晚上7時24分許，佯稱：其因金融卡未開卡而無法領錢，請王漢于另匯款3萬元給其云云，致王漢于陷於錯誤，於右列所示匯（存）入時間，自王漢于右列所示帳戶將右列所示金額，匯（存）入右列所示匯（存）入帳戶內。 107年1月23日晚上8時8分許 自中國信託商業銀行帳號第 000-000000000000號帳戶（戶名：王漢于）提領現金 現金存入／3萬元 中國信託商業銀行帳號000-000000000000號帳戶（戶名：李宛津）  LINE訊息記錄截圖、帳戶交易明細（見桃檢107偵25297卷第62頁、第106頁反面；108年偵3185號卷附卷第67頁至第70頁）  7 假冒為「林宣如」之人，於107年1月26日下午5時17分許，佯稱：其尚需付6萬元給酒店經紀以離職，請王漢于匯款6萬元給其云云，致王漢于陷於錯誤，於右列所示匯（存）入時間，自王漢于右列所示帳戶將右列所示金額，匯（存）入右列所示匯（存）入帳戶內。 ⑴107年1月26日某時許 中國信託商業銀行帳號第 000-000000000000號帳戶（戶名：王漢于） 轉帳／3萬元 中國信託商業銀行帳號000-000000000000號帳戶（戶名：林宣如）  LINE訊息記錄截圖、帳戶交易明細（見桃檢107偵25297卷第62頁、第99頁；偵卷附卷第88頁至第90頁）   ⑵107年1月26日某時許 自中國信託商業銀行帳號第000-000000000000號帳戶（戶名：王漢于）提領現金 現金存入／3萬元 中國信託商業銀行帳號000-000000000000號帳戶（戶名：林宣如）  LINE訊息記錄截圖、帳戶交易明細（見桃檢107偵25297卷第62頁、第99頁；偵卷附卷第88頁至第90頁） 8 假冒為「林宣如」之人，於107年1月27日晚上8時48分許，佯稱：伊曾向酒店經紀公司借款6萬元幫忙家裡，但尚未還款，請王漢于匯款6萬元給其云云，致王漢于陷於錯誤，於右列所示匯（存）入時間，自王漢于右列所示帳戶將右列所示金額，匯（存）入右列所示匯（存）入帳戶內。 ⑴107年1月27日某時許 中國信託商業銀行帳號第000-000000000000號帳戶（戶名：王漢于） 轉帳／3萬元 中國信託商業銀行帳號000-000000000000號帳戶（戶名：林宣如）  LINE訊息記錄截圖、帳戶交易明細（見桃檢107偵25297卷第62頁、第99頁；偵卷附卷第95頁至第96頁）   ⑵107年1月27日某時許 自中國信託商業銀行帳號第000-000000000000號帳戶（戶名：王漢于）提領現金 現金存入／3萬元 中國信託商業銀行帳號000-000000000000號帳戶（戶名：林宣如）  LINE訊息記錄截圖、帳戶交易明細（見桃檢107偵25297卷第62頁、第99頁；偵卷附卷第95頁至第96頁） 9 假冒為「林宣如」之人，於107年1月28日下午5時5分許，佯稱：伊離開酒店工作前想借同事3萬元幫伊渡過難關，請王漢于匯款3萬元給其云云，致王漢于陷於錯誤，於右列所示匯（存）入時間，自王漢于右列所示帳戶將右列所示金額，匯（存）入右列所示匯（存）入帳戶內。 107年1月28日某時許 中國信託商業銀行帳號第000-000000000000號帳戶（戶名：王漢于） 轉帳／3萬元 中國信託商業銀行帳號000-000000000000號帳戶（戶名：林宣如）  LINE訊息記錄截圖、帳戶交易明細（見桃檢107偵25297卷第62頁、第99頁；偵卷附卷第103頁至第104頁）  10 假冒為「林宣如」之人，於107年1月29日上午1時39分許，佯稱：伊因買完給王漢于的禮物後身上沒錢，欲向王漢于借款3萬元云云，致王漢于陷於錯誤，於右列所示匯（存）入時間，自王漢于右列所示帳戶將右列所示金額，匯（存）入右列所示匯（存）入帳戶內。 107年1月29日某時許 中國信託商業銀行帳號第000-000000000000號帳戶（戶名：王漢于） 轉帳／3萬元 中國信託商業銀行帳號000-000000000000號帳戶（戶名：林宣如）  LINE訊息記錄截圖、帳戶交易明細（見桃檢107偵25297卷第62頁、第99頁；偵卷附卷第112頁至第114頁） 11 假冒為「林宣如」之人，逾107年1月30日晚上6時9分許，佯稱：其需代父親清償債務，請王漢于匯款15萬元給其云云，致王漢于陷於錯誤，於右列所示匯（存）入時間，自王漢于右列所示帳戶將右列所示金額，匯（存）入右列所示匯（存）入帳戶內。 ⑴107年1月30日某時許 中國信託商業銀行帳號第000-000000000000號帳戶（戶名：王漢于） 轉帳／3萬元 中國信託商業銀行帳號000-000000000000號帳戶（戶名：林宣如）  LINE訊息記錄截圖、帳戶交易明細（見桃檢107偵25297卷第63頁、第99頁反面；偵卷附卷第131頁至第136頁）   ⑵107年1月30日某時許 自中國信託商業銀行帳號第000-000000000000號帳戶（戶名：王漢于）提領現金 現金存入／3萬元 中國信託商業銀行帳號000-000000000000號帳戶（戶名：林宣如）  LINE訊息記錄截圖、帳戶交易明細（見桃檢107偵25297卷第63頁、第99頁反面；108年偵3185號卷附卷第131頁至第136頁）   ⑶107年1月30日某時許 自中國信託商業銀行帳號第000-000000000000號帳戶（戶名：王漢于）提領現金 現金存入／3萬元 中國信託商業銀行帳號000-000000000000號帳戶（戶名：李宛津）  LINE訊息記錄截圖、帳戶交易明細（見桃檢107偵25297卷第63頁、第106頁反面；108年偵3185號卷附卷第131頁至第136頁）   ⑷107年1月31日某時許 中國信託商業銀行帳號第000-000000000000號帳戶（戶名：王漢于） 轉帳／3萬元 中國信託商業銀行帳號000-000000000000號帳戶（戶名：林宣如）  LINE訊息記錄截圖、帳戶交易明細（見桃檢107偵25297卷第63頁、第99頁反面；偵卷附卷第131頁至第136頁）   ⑸107年1月31日某時許 自中國信託商業銀行帳號第000-000000000000號帳戶（戶名：王漢于）提領現金 現金存入／3萬元 中國信託商業銀行帳號000-000000000000號帳戶（戶名：林宣如）  LINE訊息記錄截圖、帳戶交易明細（見桃檢107偵25297卷第63頁、第99頁反面；偵卷附卷第131頁至第136頁） 12 假冒為「林宣如」之人，於107年2月1日早上2時59分許，佯稱：其父親之債主另向其索取款項，急欲向王漢于借款6萬元云云，致王漢于陷於錯誤，於右列所示匯（存）入時間，自王漢于右列所示帳戶將右列所示金額，匯（存）入右列所示匯（存）入帳戶內。 ⑴107年2月1日某時許 中國信託商業銀行帳號第000-000000000000號帳戶（戶名：王漢于） 轉帳／3萬元 中國信託商業銀行帳號000-000000000000號帳戶（戶名：林宣如） LINE訊息記錄截圖、帳戶交易明細（見桃檢107偵25297卷第63頁、第99頁反面；偵卷附卷第156頁至第158頁）   ⑵107年2月1日某時許 自中國信託商業銀行帳號第000-000000000000號帳戶（戶名：王漢于）提領現金 現金存入／3萬元 中國信託商業銀行帳號000-000000000000號帳戶（戶名：林宣如）  LINE訊息記錄截圖、帳戶交易明細（見桃檢107偵25297卷第63頁、第99頁反面；偵卷附卷第156頁至第158頁）  13 假冒為「林宣如」之人，於107年2月3日晚上8時36分許，佯稱：其母因裝心臟支架需要費用，欲借款12萬元云云，致王漢于陷於錯誤，於右列所示匯（存）入時間，自王漢于右列所示帳戶將右列所示金額，匯（存）入右列所示匯（存）入帳戶內。 ⑴107年2月3日某時許 中國信託商業銀行帳號第000-000000000000號帳戶（戶名：王漢于） 轉帳／3萬元 中國信託商業銀行帳號000-000000000000號帳戶（戶名：林宣如）  LINE訊息記錄截圖、帳戶交易明細（見桃檢107偵25297卷第63頁、第100頁；偵卷附卷第173頁至第179頁）   ⑵107年2月3日某時許 自中國信託商業銀行帳號第000-000000000000號帳戶（戶名：王漢于）提領現金 現金存入／3萬元 中國信託商業銀行帳號000-000000000000號帳戶（戶名：林宣如）  LINE訊息記錄截圖、帳戶交易明細（見桃檢107偵25297卷第63頁、第100頁；臺灣臺北地方檢察署108年度偵字第3185號附卷第173頁至第179頁）   ⑶107年2月4日某時許 中國信託商業銀行帳號第000-000000000000號帳戶（戶名：王漢于） 轉帳／3萬元 中國信託商業銀行帳號000-000000000000號帳戶（戶名：林宣如）  LINE訊息記錄截圖、帳戶交易明細（見桃檢107偵25297卷第63頁、第100頁；偵卷附卷第173頁至第183頁）   ⑷107年2月4日某時許 自中國信託商業銀行帳號第000-000000000000號帳戶（戶名：王漢于）提領現金 現金存入／3萬元 中國信託商業銀行帳號000-000000000000號帳戶（戶名：林宣如）  LINE訊息記錄截圖、帳戶交易明細（見桃檢107偵25297卷第63頁、第100頁；偵卷附卷第173頁至第183頁） 14 假冒為「林宣如」之人，107年2月5日晚上10時5分許，佯稱：其母醫藥費及住院雜支需款6萬元云云，致王漢于陷於錯誤，於右列所示匯（存）入時間，自王漢于右列所示帳戶將右列所示金額，匯（存）入右列所示匯（存）入帳戶內。 ⑴107年2月5日某時許 中國信託商業銀行帳號第000-000000000000號帳戶（戶名：王漢于） 轉帳／3萬元 中國信託商業銀行帳號000-000000000000號帳戶（戶名：林宣如） LINE訊息記錄截圖、帳戶交易明細（見桃檢107偵25297卷第63頁、第100頁；偵卷附卷第203頁至第205頁   ⑵107年2月5日某時許 自中國信託商業銀行帳號第000-000000000000號帳戶（戶名：王漢于）提領現金 現金存入／3萬元 中國信託商業銀行帳號000-000000000000號帳戶（戶名：林宣如）  LINE訊息記錄截圖、帳戶交易明細（見桃檢107偵25297卷第63頁、第100頁；偵卷附卷第203頁至第205頁） 15 假冒為「林宣如」之人，於107年2月6日晚上7時56分許，佯稱：其母住院尚需醫藥費及看護費6萬元云云，致王漢于陷於錯誤，於右列所示匯（存）入時間，自王漢于右列所示帳戶將右列所示金額，匯（存）入右列所示匯（存）入帳戶內。 ⑴107年2月6日某時許 中國信託商業銀行帳號第000-000000000000號帳戶（戶名：王漢于） 轉帳／3萬元 中國信託商業銀行帳號000-000000000000號帳戶（戶名：林宣如）  LINE訊息記錄截圖、帳戶交易明細（見桃檢107偵25297卷第64頁、第100頁；偵卷附卷第208頁至第209頁）   ⑵107年2月6日某時許 自中國信託商業銀行帳號第000-000000000000號帳戶（戶名：王漢于）提領現金 現金存入／3萬元 中國信託商業銀行帳號000-000000000000號帳戶（戶名：林宣如）  LINE訊息記錄截圖、帳戶交易明細（見桃檢107偵25297卷第64頁、第100頁；偵卷附卷第208頁至第209頁） 16 假冒為「林宣如」之人，於107年2月7日晚上8時24分許，佯稱：其母親因病恐隨時離世，需金錢備用，欲借款6萬元云云，致王漢于陷於錯誤，於右列所示匯（存）入時間，自王漢于右列所示帳戶將右列所示金額，匯（存）入右列所示匯（存）入帳戶內。 ⑴107年2月7日某時許  中國信託商業銀行帳號第000-000000000000號帳戶（戶名：王漢于） 轉帳／3萬元 中國信託商業銀行帳號000-000000000000號帳戶（戶名：林宣如）  LINE訊息記錄截圖、帳戶交易明細（見桃檢107偵25297卷第64頁、第100頁反面；偵卷附卷第211頁至第213頁）   ⑵107年2月7日某時許   自中國信託商業銀行帳號第000-000000000000號帳戶（戶名：王漢于）提領現金 現金存入／3萬元 中國信託商業銀行帳號000-000000000000號帳戶（戶名：林宣如）  LINE訊息記錄截圖、帳戶交易明細（見桃檢107偵25297卷第64頁、第100頁反面；偵卷附卷第211頁至第213頁） 17 假冒為「林宣如」之人，於107年2月8日晚上8時29分佯稱：其母親將放棄治療而拔管，拔管後需清償醫藥費9萬元云云，致王漢于陷於錯誤，於右列所示匯（存）入時間，自王漢于右列所示帳戶將右列所示金額，匯（存）入右列所示匯（存）入帳戶內。 ⑴107年2月8日某時許 中國信託商業銀行帳號第000-000000000000號帳戶（戶名：王漢于） 轉帳／3萬元 中國信託商業銀行帳號000-000000000000號帳戶（戶名：林宣如） LINE訊息記錄截圖、帳戶交易明細（見桃檢107偵25297卷第64頁、第100頁反面；偵卷附卷第218頁至第220頁）   ⑵107年2月8日某時許 自中國信託商業銀行帳號第000-000000000000號帳戶（戶名：王漢于）提領現金 現金存入／3萬元 中國信託商業銀行帳號000-000000000000號帳戶（戶名：林宣如）   LINE訊息記錄截圖、帳戶交易明細（見桃檢107偵25297卷第64頁、第100頁反面；偵卷附卷第218頁至第220頁）   ⑶107年2月8日某時許 自中國信託商業銀行帳號第000-000000000000號帳戶（戶名：王漢于）提領現金 現金存入／3萬元 中國信託商業銀行帳號000-000000000000號帳戶（戶名：徐鈺軒）  LINE訊息記錄截圖、帳戶交易明細（見桃檢107偵25297卷第第112頁；偵卷附卷第218頁至第220頁） 18 假冒為「林宣如」之人，於107年2月9日下午5時19分許，佯稱：其母親過世需給付醫藥費及喪葬費，欲向王漢于借款15萬元云云，致王漢于陷於錯誤，於右列所示匯（存）入時間，自王漢于右列所示帳戶將右列所示金額，匯（存）入右列所示匯（存）入帳戶內。 ⑴107年2月9日至2月10日間某時許（按：即本院卷一第273頁附表編號30-2）  王漢于向友人借得現金 現金存入／3萬元 中國信託商業銀行帳號000-000000000000號帳戶（戶名：徐鈺軒）  告訴人王漢于之證述（見本院卷一第410頁）、LINE訊息記錄截圖 、帳戶交易明細（見桃檢107偵25297卷第112頁；偵卷附卷第221頁至第222頁）   ⑵107年2月9日某時許  中國信託商業銀行帳號第000-000000000000號帳戶（戶名：王漢于） 轉帳／3萬元 中國信託商業銀行帳號000-000000000000號帳戶（戶名：林宣如）  LINE訊息記錄截圖、帳戶交易明細（見桃檢107偵25297卷第64頁、第100頁反面；偵卷附卷第221頁至第222頁）   ⑶107年2月9日某時許 自中國信託商業銀行帳號第000-000000000000號帳戶（戶名：王漢于）提領現金 現金存入／3萬元 中國信託商業銀行帳號000-000000000000號帳戶（戶名：林宣如）  LINE訊息記錄截圖、帳戶交易明細（見桃檢107偵25297卷第64頁、第100頁反面；偵卷附卷第221頁至第222頁）   ⑷107年2月10日某時許 中國信託商業銀行帳號第000-000000000000號帳戶（戶名：王漢于） 轉帳／3萬元 中國信託商業銀行帳號000-000000000000號帳戶（戶名：林宣如）  LINE訊息記錄截圖、帳戶交易明細（見桃檢107偵25297卷第64頁、第100頁反面；偵卷附卷第221頁至第225頁）   ⑸107年2月10日某時許 自中國信託商業銀行帳號第000-000000000000號帳戶（戶名：王漢于）提領現金  現金存入／3萬元 中國信託商業銀行帳號000-000000000000號帳戶（戶名：林宣如）  LINE訊息記錄截圖、帳戶交易明細（見桃檢107偵25297卷第64頁、第100頁反面；偵卷附卷第221頁至第225頁） 19 假冒為「林宣如」之人，於107年2月10日下午4時3分許，佯稱：其母親過世後需給付喪葬費，因阿姨尚未領錢，欲先借款6萬元云云，致王漢于陷於錯誤，於右列所示匯（存）入時間，自王漢于右列所示帳戶將右列所示金額，匯（存）入右列所示匯（存）入帳戶內。 ⑴107年2月10日某時許（按：即本院卷一第273頁附表編號32-1） 王漢于向友人借得現金  現金存入／3萬元 中國信託商業銀行帳號000-000000000000號帳戶（戶名：李宛津）  告訴人王漢于之證述（見本院卷一第410頁）、LINE訊息記錄截圖、帳戶交易明細（見桃檢107偵25297卷第107頁；偵卷附卷第226頁至第229頁）    ⑵107年2月10日某時許 自中國信託商業銀行帳號第000-000000000000號帳戶（戶名：王漢于）提領現金 現金存入／3萬元 中國信託商業銀行帳號000-000000000000號帳戶（戶名：謝秉翰） LINE訊息記錄截圖、帳戶交易明細（見桃檢107偵25297卷第64頁、第91頁；偵卷附卷第226頁至第232頁） 20 假冒為「林宣如」之人，於107年2月11日下午5時4分許，佯稱：其母親之喪葬費對帳後短少9萬元，欲借款9萬元云云，致王漢于陷於錯誤，於右列所示匯（存）入時間，自王漢于右列所示帳戶將右列所示金額，匯（存）入右列所示匯（存）入帳戶內。 ⑴107年2月11日某時許 中國信託商業銀行帳號第000-000000000000號帳戶（戶名：王漢于） 轉帳／3萬元 中國信託商業銀行帳號000-000000000000號帳戶（戶名：林宣如）  LINE訊息記錄截圖、帳戶交易明細（見桃檢107偵25297卷第64頁、第100頁反面；偵卷附卷第236頁至第238頁）   ⑵107年2月11日某時許 自中國信託商業銀行帳號第000-000000000000號帳戶（戶名：王漢于）提領現金 現金存入／3萬元 中國信託商業銀行帳號000-000000000000號帳戶（戶名：林宣如）  LINE訊息記錄截圖、帳戶交易明細（見桃檢107偵25297卷第64頁、第100頁反面；偵卷附卷第236頁至第238頁）   ⑶107年2月11日某時許 自中國信託商業銀行帳號第000-000000000000號帳戶（戶名：王漢于）提領現金 現金存入／3萬元 中國信託商業銀行帳號000-000000000000號帳戶（戶名：徐鈺軒）  LINE訊息記錄截圖、帳戶交易明細（見桃檢107偵25297卷第64頁、第112頁；偵卷附卷第236頁至第238頁） 21 假冒為「林宣如」之人，於107年2月13日晚上8時24分許，佯稱：其需要用 錢，欲借款3萬元云云，致王漢于陷於錯誤，於右列所示匯（存）入時間，自王漢于右列所示帳戶將右列所示金額，匯（存）入右列所示匯（存）入帳戶內。 ⑴107年2月13日某時許（按：即本院卷一第273頁附表編號38） 中國信託商業銀行帳號第000-000000000000號帳戶（戶名：王漢于） 轉帳／2萬5,000元 中國信託商業銀行帳號000-000000000000號帳戶（戶名：林宣如）  告訴人於本院審理中之證述（見本院卷一第410頁至第411頁）、LINE訊息記錄截圖、帳戶交易明細（見桃檢107偵25297卷第64頁、第100頁反面；偵卷附卷第265頁）   ⑵107年2月13日某時許（按：即本院卷一第273頁附表編號39） 彰化銀行帳號第000-00000000000000號帳戶（戶名：王漢于）  轉帳／5,000元 中國信託商業銀行帳號000-000000000000號帳戶（戶名：林宣如）  告訴人於本院審理中之證述（見本院卷一第410頁至第411頁）、LINE訊息記錄截圖、帳戶交易明細（見桃檢107偵25297卷第59頁、第101頁；偵卷附卷第265頁） 22 假冒為「林宣如」之人，於107年2月14日至15日間，佯稱：其需用錢，欲借款云云，致王漢于陷於錯誤，於右列所示匯（存）入時間，自王漢于右列所示帳戶將右列所示金額，匯（存）入右列所示匯（存）入帳戶內。 ⑴107年2月14日某時許（按：即本院卷一第273頁附表編號40） 中國信託商業銀行帳號第000-000000000000號帳戶（戶名：王漢于） 轉帳／2萬元 中國信託商業銀行帳號000-000000000000號帳戶（戶名：林宣如）  告訴人於本院審理中之證述（見本院卷一第410頁至第411頁）、帳戶交易明細（見桃檢107偵25297卷第64頁、第101頁）   ⑵107年2月14日某時許（按：即本院卷一第273頁附表編號41） 中國信託商業銀行帳號第000-000000000000號帳戶（戶名：王漢于） 轉帳／1萬元 中國信託商業銀行帳號000-000000000000號帳戶（戶名：林宣如）   告訴人於本院審理中之證述（見本院卷一第410頁至第411頁）、帳戶交易明細（桃檢107偵25297卷第64頁、第101頁）   ⑶107年2月15日某時許（按：即本院卷一第273頁附表編號42） 彰化銀行帳號第000-00000000000000號帳戶（戶名：王漢于） 轉帳／2萬5,000元 中國信託商業銀行帳號000-000000000000號帳戶（戶名：林宣如）  告訴人於本院審理中之證述（見本院卷一第410頁至第411頁）、帳戶交易明細（見桃檢107偵25297卷第59頁、第101頁） 23 假冒為「林宣如」之人，於107年2月18日某時許，佯稱：其需用錢欲借款云云，致王漢于陷於錯誤，於右列所示匯（存）入時間，自王漢于右列所示帳戶將右列所示金額，匯（存）入右列所示匯（存）入帳戶內。 107年2月18日某時許 彰化銀行帳號第000-00000000000000號帳戶（戶名：王漢于） 轉帳／5,000元 中國信託商業銀行帳號000-000000000000號帳戶（戶名：林宣如） LINE訊息記錄截圖、帳戶交易明細（見桃檢107偵25297卷第59頁、第101頁；偵卷附卷第273頁至第274頁） 24 假冒為「林宣如」之人，107年3月9日下午5時許，佯稱：其需用錢欲借款云云，致王漢于陷於錯誤，於右列所示匯（存）入時間，自王漢于右列所示帳戶將右列所示金額，匯（存）入右列所示匯（存）入帳戶內。 107年3月9日某時許（按：即本院卷一第273頁附表編號44） 彰化銀行帳號第000-00000000000000號帳戶（戶名：王漢于） 轉帳／3萬元 中國信託商業銀行帳號000-000000000000號帳戶（戶名：林宣如）  LINE訊息記錄截圖、帳戶交易明細（見桃檢107偵25297卷第59頁、第101頁反面；偵卷附卷第310頁至第311頁） 金　　額　　總　　計    144萬元